【裁判字號】    90,訴,1403
【裁判日期】    900730
【裁判案由】    毒品危害防制條例
【裁判全文】
臺灣高雄地方法院刑事判決                          九十年度訴字第一四三號
    公  訴  人  臺灣高雄地方法院檢察署檢察官
    被      告  甲○○
右列被告因毒品危害防制條例案件，經檢察官提起公訴（九十年度偵字第二一０三
號），本院判決如左：
    主  文
甲○○連續施用第一級毒品，處有期徒刑壹年。
扣案之第一級毒品海洛因柒包（驗後淨重合計零點柒公克）沒收銷燬之；吸管壹支
、針筒肆包、橡皮管壹條、糖粉壹包及夾鏈袋壹包均沒收。
    事  實
一、甲○○前於民國八十七年間因犯施用毒品案件，經臺灣高雄地方法院檢察署檢察
    官（以下簡稱檢察官）聲請本院以八十七年度毒聲字第二九六六號裁定送觀察、
    勒戒後，認有繼續施用毒品之傾向，再聲請本院以八十七年度毒聲字第三九二五
    號裁定令入戒治處所施以強制戒治，於強制戒治期滿後，由檢察官於八十九年八
 月二十三日以八十九年度戒毒偵字第八五八號不起訴處分確定。詎其於明知海洛
    因業經公告列為毒品防害防制條例第二條第二項之第一級毒品，不得持有、施用
    ，竟猶不知戒絕悔改，仍基於施用第一級毒品海洛因之概括犯意，自九十年四月
    初起至同年五月一日二十時許止，連續在高雄縣鳳山市○○○路十巷四十號住處
    ，將第一級毒品海洛因粉末攙入針筒內與水、糖粉混合後注射身體方式，施用第
    一級毒品海洛因多次。嗣於九十年五月二日十三時許，在上址住處為警查獲，並
    扣得所有之第一級毒品海洛因七包（驗後淨重合計０‧七三公克），及所有供其
    施用毒品所用之吸管一支、針筒四包、橡皮管一條、糖粉一包及夾鏈袋一包等物
    。
二、案經內政部警政署高雄港務警察所移送臺灣高雄地方法院檢察署檢察官偵查起訴
    。
    理  由
一、右開事實，業經被告甲○○坦白承認，並有第一級毒品海洛因七包及吸管一支、
    針筒四包、夾鏈袋一包等器具扣案可佐，而被告為警查獲後在警局所採集之尿液
    ，經送驗結果，確實檢出嗎啡陽性反應，有高雄市政府衛生所九十年五月十一日
    高衛試煙字第Ａ─一０六號煙毒尿液檢驗成績書一紙在卷可稽，而海洛因施用入
    人體後水解還原成嗎啡，再循嗎啡之代謝方式排出體外，復據行政院衛生署藥物
    食品檢驗局（73）藥檢壹字第０三０二二一號函敘明綦詳可查。被告自白應與事
    實相符，堪以採信。再查，被告前於八十七年間因犯施用毒品案件，經檢察官聲
    請本院以八十七年度毒聲字第二九六六號裁定送觀察、勒戒後，認有繼續施用毒
    品之傾向，再聲請本院以八十七年度毒聲字第三九二五號裁定令入戒治處所施以
    強制戒治，於強制戒治期滿後，由檢察官於八十九年八月二十三日以八十九年度
    戒毒偵字第八五八號不起訴處分確定等事實，有該不起訴處分書及本院被告全國
    前案記錄表、臺灣高等法院被告全國前案紀錄表、臺灣高雄地方法院檢察署刑案
    資料查註記錄表各一份在卷可稽，被告於上開不起訴處分後五年內再犯施用第一
    級犯行，事證明確，應依法予以論罪科刑。
二、查海洛因係毒品危害防制條例第二條第二項所稱之第一級毒品，不得持有、施用
    。次按犯毒品危害防制條例第十條之罪者，依同條例第二十條第一項、第二項後
    段、第二十三條第一項、第二項前段規定，檢察官應先將被告送勒戒處所觀察、
    勒戒，經觀察、勒戒後，有繼續施用毒品傾向者，由檢察官聲請法院裁定令入戒
 治處所施以強制戒治，強制戒治期滿或交付保護管束期滿，始得由檢察官為不起
    訴處分。依上開規定為不起訴處分後，五年內再犯第十條之罪，除由檢察官聲請
    法院裁定先令入戒治處所施以強制戒治外，刑責部分仍應依通常刑事訴訟程序追
    訴處罰，此觀同條例第二十三條第二項規定自明。本件被告前既已因施用毒品案
    件，經本院送勒戒處所觀察、勒戒後，認有繼續施用毒品傾向，再裁定施以強制
    戒治，於強制戒治期滿後，經檢察官不起訴處分確定在案，其於不起訴處分確定
    後於五年內再犯前揭施用第一級毒品海洛因犯行，依法即應予以論科，故核其所
    為，係犯毒品危害防制條例第十條第一項之施用第一級毒品罪。又被告先後多次
    施用第一級毒品海洛因之行為，時間緊接，且反覆為之，所犯又係同一罪名之罪
    ，顯係基於概括犯意為之，應依連續犯規定論以一罪，並加重其刑。至其多次持
    有第一級毒品海洛因之行為，亦係基於概括之犯意，本亦應以連續持有論，惟其
    持有後進而施用，其持有之低度行為應被施用之高度行為所吸收，不另論其持有
    毒品罪。審酌被告於毒品危害防制條例施行前即有施用毒品之不良素行，有臺灣
    高雄地方法院檢察署刑案資料查註記錄表可稽，於毒品危害條例施行後復因施用
    毒品，經勒戒、觀察及強制戒治後，由檢察官為不起訴處分確定後，仍未戒絕毒
    品，再犯相同之罪，顯見其戒毒意志不堅，本不宜寬貸，惟念其施用毒品乃自戕
    一己之身體健康，尚未害及他人，且其犯後已坦承犯行，態度良好等一切情狀，
    量處如主文所示之刑。扣案之海洛因七包（驗後淨重０‧七三公克），經送驗結
    果，確係毒品危害防制條例第二條第二項第二款所稱之第一級毒品海洛因，有法
    務部調查局九十年五月二十八日（九０）陸（一）00000000號鑑定通知
    書一紙附卷可稽，爰依毒品危害防制條例第十八條第一項前段規定宣告沒收並銷
    燬之。另扣案之吸管一支、針筒四包、橡皮管一條、糖粉一包及夾鏈袋一包等物
    ，均係被告所有供其施用毒品所用之物，亦據其供明在卷，併依刑法第三十八條
    第一項第二款宣告沒收。至鑑驗耗用之毒品，既已滅失，自無庸再宣告沒收銷燬
    。
據上論斷，應依刑事訴訟法第二百九十九條第一項前段，毒品危害防制條例第十條第
一項、第二十三條第二項、第十八條第一項前段，刑法第十一條、第五十六條、第三
十八條第一項第二款，判決如主文。
中      華      民      國    九十      年      七      月     三十     日
                                台灣高雄地方法院刑事庭
                                      法  官  陳淑卿
右正本證明與原本無異。
如不服本判決，應於判決送達後十日內，向本院提出上訴狀。
                                      書記官  陳朝宗
中      華      民      國    九十      年      七      月     三十     日
附錄本案論罪科刑法條：
毒品危害防制條例第十條第一項：
  施用第一級毒品者，處六月以上五年以下有期徒刑。


司法院資訊處製作；財團法人民間司法改革基金會備份。
